臺灣高等法院高雄分院刑事判決　　　　 94年度上訴字第687號
　　上　訴　人　臺灣高雄地方法院檢察署檢察官
　　被　　　告　甲○○
上列上訴人因被告違反毒品危害防制條例案件，不服臺灣高雄地
方法院94年度訴字第567 號中華民國94（原判決筆誤為93年）年
3月31 日第一審判決（起訴案號：臺灣高雄地方法院檢察署94年
度毒偵字第718 號），提起上訴（聲請併辦案號：同署94年毒偵
字第2726號），本院判決如下：
    主  文
原判決撤銷。
甲○○連續施用第一級毒品，累犯，處有期徒刑壹年。
    事  實
一、甲○○曾因施用第一級毒品案件，經本院於民國（下同）92
    年7 月31日以92年度上訴字第1279號刑事判決判處有期徒刑
    7 月確定，於93年5 月16日執行完畢。又曾於88年間，因施
    用毒品案件，經臺灣高雄地方法院檢察署檢察官聲請台灣高
    雄地方法院以88年度毒聲字第3718號刑事裁定送臺灣高雄看
    守所附設勒戒處所觀察、勒戒執行完畢後，認無繼續施用毒
    品傾向，臺灣高雄地方法院檢察署檢察官於88年6 月9 日將
    甲○○釋放，並以88年度偵字第13174 號為不起訴之處分；
    又於90年間，因施用毒品案件，經臺灣高雄地方法院檢察署
    檢察官聲請台灣高雄地方法院以90年度毒聲字第2287號裁定
    送臺灣高雄看守所附設勒戒處所觀察、勒戒執行完畢後，認
    有繼續施用毒品傾向，再由臺灣高雄地方法院檢察署檢察官
    聲請台灣高雄地方法院以90年度毒聲字第2818號刑事裁定令
    入戒治處所施以強制戒治1 年，後經臺灣高雄地方法院檢察
    署檢察官復聲請台灣高雄地方法院以90年度毒聲字第5941號
    刑事裁定停止戒治，所餘戒治期間，付保護管束，復因於停
    止戒治付保護管束期間，違反保護管束應遵守事項情節重大
    ，再由臺灣高雄地方法院檢察署檢察官聲請台灣高雄地方法
    院以91年度毒聲字第628 號刑事裁定撤銷停止戒治，令入戒
    治處所施以強制戒治，於92年1 月16日因強制戒治期滿執行
    完畢。詎猶不知悔改，明知海洛因係毒品危害防制條例第2
    條第2 項第1 款所明定之第一級毒品，不得施用、持有，仍
    於強制戒治執行完畢釋放後5 年內，基於施用第一級毒品海
    洛因之概括犯意，先於93年12月25日8 時許，在高雄市○○
    區○○街1 巷41之2 號住處，以將第一級毒品海洛因摻入礦
    泉水，再以注射針筒注射進入人體之方式，施用第一級毒品
    海洛因1 次，迨於93年12月25日19時30分許，在高雄市鼓山
    區○○○路與馬卡道路交岔路口，發現甲○○行跡可疑而上
    前盤查，嗣經徵得甲○○之同意，採集甲○○之尿液，送請
    高雄市立凱旋醫院檢驗結果，發現其所排放之尿液呈嗎啡陽
    性反應。甲○○又承上開施用第一級毒品之概括犯意，於94
    年1 月14日14時13分回溯24小時內某時，在不詳地點，又施
    用第一級毒品海洛因1 次，經警通知採尿檢驗結果呈海洛因
    陽性反應而又被查獲。
二、案經高雄市政府警察局鼓山分局、三民第二分局報請臺灣高
    雄地方法院檢察署檢察官偵查起訴及聲請併案審理。
    理  由
一、被告甲○○經本院合法傳喚，無正當之理由不到庭。惟查，
    上開事實，業據其於警詢（起訴事實及併案事實）及原審審
    理（起訴事實）時供認不諱，而被告經警於93年12月25日、
    94年1 月14日14時13分採集其尿液，分別送請高雄市立凱旋
    醫院、長榮大學以EIA 酵素免疫分析法為初步篩檢，GC/MS
    氣相層析/ 質譜法為確認鑑定方法檢驗結果，均呈嗎啡陽性
    反應，有高雄市政府警察局鼓山分局93年查獲毒品案件嫌疑
    人尿液代碼－姓名對照登記表、高雄市立凱旋醫院濫用藥物
    尿液檢驗報告影本各1 份及長榮大學確認報告1 份在卷足據
    （見高雄市政府警察局鼓山分局刑案偵查卷宗第7 、8 頁及
    併案偵卷）。按海洛因係由嗎啡經化學合成之半人工合成品
    ，其藥（毒）性倍於嗎啡，其施打或吸食後經人體代謝作用
    而分解成藥（毒）性較低之嗎啡，而於尿液中被檢測出，故
    吸食或施打海洛因或嗎啡在尿液中均以嗎啡形態被檢驗出；
    又投與海洛因後，迅速水解成6- monoacetyl morphine，轉
    變成嗎啡，再循嗎啡之代謝途徑，排出體外，百分之八十以
    上，於投與24小時內自尿液中排出，因此，採尿化驗應於投
    與後24小時內進行為宜，分別業經憲兵司令部80年3 月25日
    鑑驗字第0999號函、行政院衛生署藥物食品檢驗局81年5
    月9 日藥檢壹字第006431號函釋在案。被告前開自白，核
    與事實相符，應堪採信。次查，被告曾於88年間，因施用毒
    品案件，經臺灣高雄地方法院檢察署檢察官聲請台灣高雄地
    方法院以88年度毒聲字第3718號刑事裁定送臺灣高雄看守所
    附設勒戒處所觀察、勒戒執行完畢後，認無繼續施用毒品傾
    向，臺灣高雄地方法院檢察署檢察官以88年度偵字第13174
    號為不起訴之處分，又於90年間，因施用毒品案件，經臺灣
    高雄地方法院檢察署檢察官聲請同院以90年度毒聲字第2287
    號刑事裁定送臺灣高雄看守所附設勒戒處所觀察、勒戒執行
    完畢後，認有繼續施用毒品傾向，再由臺灣高雄地方法院檢
    察署檢察官聲請台灣高雄地方法院以90年度毒聲字第2818號
    刑事裁定令入戒治處所施以強制戒治1 年，嗣經臺灣高雄地
    方法院檢察署檢察官聲請台灣高雄地方法院以90年度毒聲字
    第5941號刑事裁定停止戒治，所餘戒治期間，付保護管束，
    復因被告停止戒治付保護管束期間，違反保護管束應遵守事
    項情節重大，再由臺灣高雄地方法院檢察署檢察官聲請台灣
    高雄地方法院以91年度毒聲字第628 號刑事裁定撤銷停止戒
    治，令入戒治處所施以強制戒治，於92年1 月16日因強制戒
    治期滿執行完畢而被釋放，此有臺灣高等法院被告全國前案
    紀錄表1 份附卷可按，足證被告於強制戒治執行完畢5 年內
    再犯上開施用第一級毒品海洛因之行為，事證明確，被告之
    犯行堪以認定。
二、按海洛因係毒品危害防制條例第2 條第2 項第1 款所明定之
    第一級毒品，不得施用、持有。核被告所為，係犯毒品危害
    防制條例第10條第1 項之施用第一級毒品罪。其2 次施用第
    一級毒品之犯行，時間緊接，構成要件相同，顯係基於概括
    之犯意為之，應依連續犯規定論以一罪，並加重其刑。其施
    用第一級毒品海洛因前後，連續持有第一級毒品海洛因之低
    度行為，應為施用第一級毒品海洛因之高度行為所吸收，不
    另論其連續持有第一級毒品罪。被告前因違反毒品危害防制
    條例案件，經本院於92年7 月31日以92年度上訴字第1279號
    刑事判決判處有期徒刑7 月確定，於93年5 月16日執行完畢
    ，有臺灣高等法院被告全國前案紀錄表1 份在卷可憑，其於
    有期徒刑執行完畢後5 年之內再犯上開有期徒刑以上之本案
    ，為累犯，應依刑法第47條規定遞加重其刑。又併案部分與
    起訴事實有連續犯裁判上一罪關係，為起訴效力所及，本院
    自得一併審理。至起訴書雖記載被告於93年12月25日20時45
    分起回溯24小時內之某時，施用第一級毒品海洛因，惟業經
    原審公訴檢察官於原審準備程序中將犯罪事實更正為如事實
    欄所載（參見原審94年3 月18日準備程序筆錄）附此敘明。
三、原審論處被告施用第一級毒品罪刑，固非無見；惟查，原審
    未及就被告94年1 月14日14時13分許回溯24小時內某時之施
    用第一級毒品之犯行予以併案審理，尚有未洽，檢察官執此
    而指摘原判決不當，為有理由，自應由本院將原判決撤銷改
    判。爰審酌被告前即曾因施用毒品經法院裁定令入勒戒處所
    觀察、勒戒及強制戒治，仍未戒絕毒品，再犯本案，顯見其
    意志不堅，惟念其施用毒品乃自戕一己之身體健康，尚未害
    及他人，及其犯後坦承犯行，態度尚稱良好等一切情狀，量
    處如主文第二項所示之刑。
四、被告經合法傳喚，無正當之理由不到庭，爰不待其陳述，逕
    行判決。
據上論結，應依刑事訴訟法第369 條第1 項前段、第364 條、第
299 條第1 項前段、第371 條，毒品危害防制條例第10條第1 項
，刑法第11條前段、第56條、第47條，判決如主文。
本案經檢察官許月雲到庭執行職務。
中　　華　　民　　國　　94　　年　　6 　　月　　30　　日
            刑事第五庭    審判長法  官  曾永宗
                                法  官  陳明富
                                法  官  邱永貴
以上正本證明與原本無異。
如不服本判決應於收受本判決後10日內向本院提出上訴書狀，其
未敘述上訴理由者，並得於提起上訴後10日內向本院補提理由書
狀（均須按他造當事人之人數附繕本）「切勿逕送上級法院」。
中　　華　　民　　國　　94　　年　　6 　　月　　30　　日
                                書記官  唐奇燕
附錄本案論罪科刑法條全文：
毒品危害防制條例第10條第1項
施用第一級毒品者，處6 月以上5 年以下有期徒刑。
